【裁判字號】    97,訴,285
【裁判日期】    970303
【裁判案由】    違反毒品危害防制條例
【裁判全文】
臺灣彰化地方法院刑事判決               97年度訴字第285號
公  訴  人  臺灣彰化地方法院檢察署檢察官
被      告  甲○○
上列被告因違反毒品危害防制條例案件，經檢察官提起公訴（九
十六年度毒偵字第六二九一號），本院依簡式審判程序判決如下
：
    主  文
甲○○施用第一級毒品，累犯，處有期徒刑壹年。
    事  實
一、甲○○前因施用第一級毒品案件，經本院以九十三年度訴字
    第六三○號判處有期徒刑七月確定，因違反槍砲彈藥刀械管
    制條例案件，經本院以九十三年度訴字第九○四號判處有期
    徒刑一年一月、罰金新臺幣（下同）十萬元確定，上開二案
    ，再經本院以九十三年度聲字第一九七四號裁定合併定其應
    執行之刑為有期徒刑一年七月、罰金十萬元確定；因施用第
    一級毒品案件，經本院以九十三年度訴字第一五二八號判處
    有期徒刑九月確定；上開案件嗣經送監接續執行，於民國九
    十五年七月三日因縮短刑期假釋付保護管束（另接續執行罰
    金易服勞役，於九十五年十月二十一日罰金易服勞役執行完
    畢出監），並於九十六年五月十五日日因保護管束期滿未經
    撤銷假釋，而執行完畢。復因施用毒品案件，經本院以九十
    二年度毒聲字第四四三號裁定送觀察、勒戒後，認無繼續施
    用毒品之傾向，於九十二年三月二十五日執行完畢，並經臺
    灣彰化地方法院檢察署檢察官以九十二年度毒偵字第六六九
    號為不起訴處分確定。詎甲○○於前開觀察、勒戒執行完畢
    釋放後五年內，仍不知悔改，竟於九十六年十一月十九日晚
    上十一時許，在彰化縣員林鎮○○路○段員林農工前之道路
    旁，以將第一級毒品海洛因粉末置入注射針筒內加水後，再
    以針筒注射手臂血管之方式，施用第一級毒品海洛因一次。
    嗣於九十六年十一月二十一日晚上九時二十分許，為警在彰
    化縣員林鎮○○路○段一三六巷口盤查而查獲，經其同意採
    集尿液送驗，結果呈嗎啡陽性反應，始悉上情。
二、案經彰化縣警察局員林分局報告臺灣彰化地方法院檢察署檢
    察官偵查起訴。
    理  由
一、按除被告所犯為死刑、無期徒刑、最輕本刑為三年以上有期
    徒刑之罪或高等法院管轄第一審案件者外，於刑事訴訟法第
    二百七十三條第一項程序進行中，被告先就被訴事實為有罪
    之陳述時，審判長得告知被告簡式審判程序之旨，並聽取當
    事人、代理人、辯護人及輔佐人之意見後，裁定進行簡式審
    判程序；除簡式審判程序、簡易程序及第三百七十六條第一
    款、第二款所列之罪之案件外，第一審應行合議審判；刑事
    訴訟法第二百七十三條之一第一項、第二百八十四條之一分
    別定有明文。本件被告甲○○所犯係死刑、無期徒刑、最輕
    本刑為三年以上有期徒刑或高等法院管轄第一審案件以外之
    罪，且於本院行準備程序時就被訴事實為有罪之陳述，經受
    命法官告知簡式審判程序之旨，並聽取公訴人、被告之意見
    後，本院合議庭認無不得或不宜改依簡式審判程序進行之處
    ，經評議結果，裁定改由受命法官獨任行簡式審判程序，合
    先敘明。
二、訊據被告甲○○對於上開施用第一級毒品海洛因之犯行，坦
    承不諱，且警員於九十六年十一月二十一日經其同意採集尿
    液送驗，結果呈嗎啡陽性反應，此有詮昕科技股份有限公司
    濫用藥物尿液檢驗報告、尿液代號與真實姓名對照認證單各
    一紙在卷可稽，足徵被告之自白確與事實相符。又被告前因
    施用毒品案件，經本院以九十二年度毒聲字第四四三號裁定
    送觀察、勒戒後，認無繼續施用毒品之傾向，於九十二年三
    月二十五日執行完畢，並經臺灣彰化地方法院檢察署檢察官
    以九十二年度毒偵字第六六九號為不起訴處分確定等情，有
    臺灣彰化地方法院檢察署刑案資料查註紀錄表及臺灣高等法
    院被告前案紀錄表各一份在卷可考。被告於九十二年三月二
    十五日觀察、勒戒執行完畢釋放後，五年內再犯本件施用第
    一級毒品犯行，依毒品危害防制條例第二十三條第二項規定
    ，自應依法論科。本件事證明確，被告施用第一級毒品海洛
    因之犯行，應堪認定。
三、核被告所為，係犯毒品危害防制條例第十條第一項之施用第
    一級毒品罪。被告為施用第一級毒品，而持有該級毒品，其
    持有之低度行為，應為施用之高度行為所吸收，不另論罪。
    又被告前因施用第一級毒品案件，經本院以九十三年度訴字
    第六三○號判處有期徒刑七月確定，因違反槍砲彈藥刀械管
    制條例案件，經本院以九十三年度訴字第九○四號判處有期
    徒刑一年一月、罰金十萬元確定，上開二案，再經本院以九
    十三年度聲字第一九七四號裁定合併定其應執行之刑為有期
    徒刑一年七月、罰金十萬元確定；因施用第一級毒品案件，
    經本院以九十三年度訴字第一五二八號判處有期徒刑九月確
    定；上開案件嗣經送監接續執行，於九十五年七月三日因縮
    短刑期假釋付保護管束（另接續執行罰金易服勞役，於九十
    五年十月二十一日罰金易服勞役執行完畢出監），並於九十
    六年五月十五日日因保護管束期滿未經撤銷假釋，而執行完
    畢，此有臺灣彰化地方法院檢察署刑案資料查註紀錄表及臺
    灣高等法院被告前案紀錄表各一份在卷可稽，其於受有期徒
    刑執行完畢後，五年以內故意再犯本件有期徒刑以上之罪，
    為累犯，應依刑法第四十七條第一項規定，加重其刑。爰審
    酌被告曾因施用毒品經送觀察、勒戒後，仍未能戒斷，再犯
    本案之罪，顯然未能善體國家設置觀察、勒戒機構，協助毒
    品施用者戒除毒癮之良法美意，及其犯罪之動機、目的、品
    行、智識程度、所生危害，暨犯罪後坦承犯行，態度尚屬良
    好等一切情狀，量處如主文所示之刑。
據上論斷，應依刑事訴訟法第二百七十三條之一第一項、第二百
九十九條第一項前段，毒品危害防制條例第十條第一項，刑法第
十一條前段、第四十七條第一項，判決如主文。
本案經檢察官蔡曉崙到庭執行職務。
中    華    民    國    97    年    3     月    3     日
                          刑事第六庭  法  官  鄭舜元
以上正本證明與原本無異。
以上正本證明與原本無異。如不服本判決，應於判決送達後10日
內，向本院提出上訴狀（須附繕本）。
中    華    民    國    97    年    3     月    3     日
                                      書記官  呂雅惠
附錄：論罪科刑法條：
毒品危害防制條例第十條：
施用第一級毒品者，處六月以上五年以下有期徒刑。
施用第二級毒品者，處三年以下有期徒刑。


司法院資訊處製作；財團法人民間司法改革基金會備份。
